# 急请同仁，陈老师解答：用以增资的实物资产的产权尚未办理转移手续，可以进行验资吗？

提问人：xuridongsheng 时间：2011-12-23 22:48:23
好像记得以前的审计教材上说，用以增资的实物资产在验资基准日前产权转移手续未办理完毕，那么只要取得出资股东的承诺函（承诺在日后某日期前办理产权转移手续），那么就可以验资并出具验资报告了。
但查阅验资准则指南后，发现：
“本准则第十五条规定，对于出资者以实物、知识产权和土地使用权等非货币财产作价出资的，注册会计师应当在出资者依法办理财产权转移手续后予以审验。
这里需要注意，无论是设立验资还是变更验资，对出资者以实物、知识产权、土地使用权等非货币财产出资的，注册会计师都应当检查上述出资财产办理财产权转移手续 的证明文件，验证其出资前是否归属于出资者，出资后是否归属于被审验单位。”
是不是必须办理产权转移手续后，方可进行审验并出具验资报告？
急请陈老师解答。感谢！！

回答人：chenyiwei
是的。附件是我去年底写的一篇文章，供参考。
验资中如何关注非货币财产出资的财产权转移手续问题.doc
(77.5 KB, 下载次数: 454)
2011-12-23 23:52 上传

提问人：yahmm 时间：2012-10-10 17:15:29
回复 chenyiwei 的帖子
如是成立新公司，该新公司还没成立，办理财产转移手续

回答人：chenyiwei
基本原则是：设立验资中，在被审验单位尚未取得法人资格时，不能用需要办理过户手续的非货币财产作为出资。一般做法是先用不低于注册资本 20 ％的货币首期出资，使新公司先取得法人资格，然后再投入非货币性出资。

提问人：wangmeng3513 时间：2012-10-10 22:23:19
陈版主：有限公司整体变更为股份公司，新股份公司还没成立，实物资产的产权也会未办理转移手续。可以进行验资吗？

回答人：chenyiwei
整体变更、合并、分立等以整体净资产折合为出资的情况不在此限。

提问人：mlccpa 时间：2017-08-20 21:24:27
陈总，有一个上市公司非公开发行股份购买资产验资事项，需要咨询您一下。大体就是一般的验资就是一次性进行验资，即通过非公开发行股份募集资金后购买相关的资产（股权或者房产），然后进行验资，根据实际情况分别计入股本和资本溢价。 我们的客户某上市公司，要把上述验资事项分两步走。第一步，投资方将其持有的将要注入上市公司的两个股权和一栋房产的财产权转移手续及其他手续均已办理完毕，上市公司（即被审验单位）已满足资产确认标准，所以进行了账务处理：借记：相关资产（长投、固定资产）
贷记：股本、资本公积。第二步，就是非公开定向发行股份。本来正常情况下，上述两步应该并作一步来实施的，这也是目前常用的操作方式，但是由于一些客观原因（比如发行价格的确定等），故公司采用了两步走的方式，即在第一步完成后（即符合资产的确认条件后）即按照实物资产出资进行验资，同时计入“股本”科目，而不是您在《验资中如何关注非货币财产出资的财产权转移手续问题》这篇文章中所说的先计入“资本公积——其他资本公积”科目。简单的说，就是第一步，我们会计师先做验资；第二步，由上市公司根据实际情况来决定后续定向增发（募集资金）的时间。听说实务中有这么操作的，我觉得这样操作也可以。不知陈总意见如何？
注意证监会的批复文件是通过非公开发行股份购买相关资产的核准文件。

回答人：chenyiwei
也可以操作。在证监会核准文件下发后，用于出资的非货币资产完成财产权转移手续后，与发行股份购买资产相关的股本已满足确认条件。